# 请问陈版，收购一家培训机构，形成的差价如何处理？

提问人：noteven1 时间：2019-12-27 08:05:11
A 公司拟以 10 万元价格收购 B 公司的业务包，包含B 公司的办公资产10 万元和培训业务。由于B公司已预收了学员 100 万元的培训费，A公司收购后需承担原来的学员的培训义务。会计核算应确认商誉 100 万元，同时确认负债 100 万元？如果是商誉，摊销的金额可以在所得税前扣除么？

回答人：chenyiwei
收购差额不应简单地确认为商誉，而应尽可能依据《企业会计准则解释第 5号》第一条规定充分识别和计量无形资产，如该机构自行研发的培训教材或者对外部培训课程资源的使用权、客户资源等，并在合理确定的受益期限内摊销，尽可能少确认商誉，以减轻后续商誉减值测试压力。